【裁判字號】    90,台上,947
【裁判日期】    900222
【裁判案由】    偽造文書
【裁判全文】
最高法院刑事判決                                  九十年度台上字第九四七號
    上訴人  甲○○
右上訴人因偽造文書案件，不服台灣高等法院花蓮分院中華民國八十九年十一月十四
日第二審判決（八十九年度上訴字第二二六號，起訴案號：台灣台東地方法院檢察署
八十九年度偵字第九九四號），提起上訴，本院判決如左：
    主  文
上訴駁回。
    理  由
按刑事訴訟法第三百七十七條規定，上訴於第三審法院，非以判決違背法令為理由，
不得為之。是提起第三審上訴，應以原判決違背法令為理由，係屬法定要件。如果上
訴理由狀並未依據卷內訴訟資料，具體指摘原判決不適用何種法則或如何適用不當，
或所指摘原判決違法情事，顯與法律規定得為第三審上訴理由之違法情形，不相適合
時，均應認其上訴為違背法律上之程式，予以駁回。本件原判決綜合調查證據之結果
，認上訴人甲○○犯有刑法第二百十六條第二百十條行使偽造私文書，足以生損害於
他人罪（為累犯）之事實，因認第一審判決論上訴人以上開罪名，並依刑法第四十七
條累犯之規定加重其刑後，量處有期徒刑月，台東縣警察局舉發違反道路交通管理
事件通知單上偽造之「盧建良」署押壹枚沒收，為無不合，予以維持，駁回上訴人在
第二審之上訴，已詳認定犯罪事實之依據及憑以認定之理由，並對上訴人否認犯罪
之辯詞，如何不足採信，均已依據卷內資料予以指駁及說明，從形式上觀察，原判決
並無違背法令情形。又按上訴人在交通違規通知單移送聯「收受通知聯者簽章」欄內
偽簽第三人姓名，自不待依據習慣或特約，單從形式上觀察，即足以知悉係表示由第
三人名義出具領收通知聯之證明，此與事先在印妥內容之收據上偽簽他人姓名之情形
，無分軒輊，當然屬於刑法第二百十條所稱之私文書。本件依原判決所認定之事實，
上訴人在交通違規通知單移送聯「收受通知聯者簽章」欄內，不簽自己姓名，竟偽簽
其兄盧建良姓名後，將該通知單交還警員，依上說明，原判決維持第一審論處上訴人
行使偽造私文書罪刑，適用法則洵無違誤。上訴意旨指其行為僅應構成偽造署押罪，
尚有誤會。至原判決援引本院七十七年度台上字第四一一三號判決，核與本院八十三
年度台上字第六六三一號判例所持之法律見解相同，上訴意旨執以指摘，亦非適法。
此外，上訴人徒憑己意，對原審職權之適法行使及原判決理由已詳為論斷之事項，任
意爭辯，顯與法定上訴第三審之形式要件不符，其上訴違背法律上之程式，應予駁回
。
據上論結，應依刑事訴訟法第三百九十五條前段，判決如主文。
中      華      民      國     九十     年      二      月    二十二    日
                              最高法院刑事第六庭
                                  審判長法官  謝  家  鶴
                                        法官  洪  文  章
                                        法官  花  滿  堂
                                        法官  陳  世  淙
                                        法官  洪  佳  濱
      右正本證明與原本無異
                                              書  記  官
中      華      民      國     九十     年      三      月      九      日


司法院資訊處製作；財團法人民間司法改革基金會備份。
